臺灣桃園地方法院小額民事判決
111年度壢保險小字第494號
原      告  旺旺友聯產物保險股份有限公司


法定代理人  劉自明  
訴訟代理人  陳君儀  
被      告  徐梓稀  
            劉晉嘉  
上列當事人間請求損害賠償(交通)事件，本院於民國111年10月1
2日言詞辯論終結，判決如下：
　　主    文
一、被告徐梓稀應給付原告新臺幣（下同）39,136元，及自民國
    111年10月3日起至清償日止，按週年利率5%計算之利息。
二、原告其餘之訴駁回。
三、訴訟費用1,000元由被告徐梓稀負擔。
四、本判決得假執行。
    理  由  要  領
一、按民事訴訟法第436條之8第1項規定：「關於請求給付金錢
    或其他代替物或有價證券之訴訟，其標的金額或價額在新台
    幣十萬元以下者，適用本章所定之小額程序。」同法第436
    條之18規定：「判決書得僅記載主文，就當事人有爭執事項
    ，於必要時得加記理由要領。」
二、原告主張
（一）被告劉晉嘉於109年9月6日下午4時35分許，駕駛車牌號碼
      000-0000號營業小客車（下稱系爭營小客車）違規占用車
      道併排停放車輛於桃園市○○區○○路000號前。嗣原告所承
      保訴外人康介騰駕駛之車牌號碼000-0000號自小客車（下
      稱系爭車輛），沿吉林路往忠孝路方向行經該處時，因系
      爭營小客車違規占用車道併排停放車輛，妨礙車輛通行，
      訴外人康介騰遂駕駛系爭車輛繞過系爭營小客車，適有被
      告徐梓稀駕駛車牌號碼000-0000號自小客車（下稱肇事車
      輛），於吉林路142號前，因起駛未禮讓車道上車輛先行
      ，撞擊系爭車輛，經原告查證屬實後賠付必要修復費用共
      95,373元（其中工資為50,718元、零件為44,655元）。
（二）原告經扣除零件折舊費用，並以被告應負擔70%之肇事責
      任計算後，仍有39,136元之損害。爰依民法侵權行為及保
      險法第53條第1項規定，提起本件訴訟等語。並聲明：被
      告應連帶給付原告39,136元，及自起訴狀繕本送達翌日起
      至清償日止，按週年利率5%計算之利息。
三、被告答辯
（一）被告劉晉嘉答辯
　　　本件事故發生地點與其駕駛之系爭營小客車相距約20公尺
　　  ，故本件事故應與其無涉等語。並聲明：原告之訴駁回。
（二）被告徐梓稀未於言詞辯論期日到庭，或提出書狀作何聲明
　　　或陳述。　
四、是依上開說明，以下僅就被告劉晉嘉是否應負損害賠償責任
    ，記載理由要領：
（一）按民事訴訟法第277條本文規定：「當事人主張有利於己
      之事實者，就其事實有舉證之責任。」民事訴訟如係由原
      告主張權利者，應先由原告負舉證之責，若原告先不能舉
      證，以證實自己主張之事實為真實，則被告就其抗辯事實
      即令不能舉證，或其所舉證據尚有疵累，亦應駁回原告之
      請求（最高法院100年度台上字第415號判決意旨參照）。
（二）本件原告主張被告劉晉嘉駕駛系爭營小客車違規占用車道
      併排停放車輛，妨礙車輛通行，就本件事故之發生亦有過
      失等語，為被告劉晉嘉所否認，是原告即應就此負舉證責
      任。查系爭車輛於本件事故發生前沿吉林路往忠孝路方向
      行駛，斯時系爭營小客車位於系爭車輛前方，嗣系爭車輛
      自系爭營小客車左方通過後，繼續向前行駛約3秒，適有
      肇事車輛自吉林路往忠孝路方向之路旁起駛，並朝系爭車
      輛前方之道路靠近，隨即系爭車輛與肇事車輛發生碰撞等
      情，有行車紀錄器影像及勘驗筆錄在卷可參（見本院卷第
      54頁反面第13至31行、第55頁第1至5行）。系爭車輛自系
      爭營小客車左方通過後，已持續向前行駛約3秒，故縱認
      被告劉晉嘉有違規停車情形，亦無從認定此與肇事車輛撞
      擊系爭車輛間有何因果關係。原告復未提出其他證據供本
      院審酌，難認原告之主張可採。
五、綜上所述，原告依民法侵權行為及保險法第53條第1項規定
    ，請求被告徐梓稀給付原告39,136元，及自111年10月3日起
    至清償日止，按週年利率5%計算之利息，為有理由，應予准
    許；逾此部分之請求則屬無據，應予駁回。
六、本件原告勝訴部分係依民事訴訟法第436條之8適用小額訴訟
    程序所為之判決，應就被告敗訴部分，依同法第436條之20
    規定，依職權宣告假執行。
七、本件事證已臻明確，兩造其餘主張陳述及所提之證據，經審
    酌均與本院前揭判斷無影響，毋庸一一論述，附此敘明。
八、訴訟費用負擔之依據：民事訴訟法第79條。並依職權確定訴
    訟費用額如主文第3項所示。
中　　華　　民　　國　　111 　年　  11　　月　　 4　　日
                  中壢簡易庭      法  官  周仕弘
以上為正本係照原本作成。
如不服本判決，應於送達後20日內，向本院提出上訴狀並表明上
訴理由，如於本判決宣示後送達前提起上訴者，應於判決送達後
20日內補提上訴理由書（須附繕本）。
如委任律師提起上訴者，應一併繳納上訴審裁判費。
中　　華　　民　　國　　111 　年　  11　　月　　 4　　日
                                  書記官  巫嘉芸
附表：
折舊時間 折舊值 折舊後價值 第1年 44,655×0.369=16,478 44,655-16,478=28,177 第2年 28,177×0.369=10,397 28,177-10,397=17,780 折舊後零件價值17,780元，加計工資50,718元，共計68,498元，以被告徐梓稀應負擔70%之肇事責任計算後，被告徐梓稀應給付原告47,949元，原告僅請求39,136元，自屬有據。   
附錄：
一、民事訴訟法第436條之24第2項：
    對於小額程序之第一審裁判上訴或抗告，非以其違背法令為
    理由，不得為之。
二、民事訴訟法第436條之25：
    上訴狀內應記載上訴理由，表明下列各款事項：
    （一）原判決所違背之法令及其具體內容。
    （二）依訴訟資料可認為原判決有違背法令之具體事實。